【裁判字號】    92,上訴,1720
【裁判日期】    921124
【裁判案由】    違反毒品危害防制條例
【裁判全文】
臺灣高等法院高雄分院刑事判決          九十二年度上訴字第一七二號
    上  訴  人  台灣屏東地方法院檢察署檢察官
    被      告  甲○○
右上訴人因被告違反毒品危害防制條例案件，不服臺灣屏東地方法院九十二年度訴字
第四二八號中華民國九十二年七月廿八日第一審判決（起訴案號：臺灣屏東地方法院
檢察署九十二年度毒偵字第八八八號、九十二年度毒偵緝字第一二五號），提起上訴
（併辦案號：同署九十二年度毒偵字第一二七五號），本院判決如左：
      主      文
原判決關於施用第一級毒品及定執行刑部分撤銷。
甲○○連續施用第一級毒品，累犯，處有期徒刑壹年貳月。第一級毒品海洛因拾貳小
包（淨重共玖點捌公克）沒收並銷燬之、注射針筒共拾肆支均沒收。
      事      實
一、甲○○於民國（下同）八十四年間，因犯竊盜罪，經臺灣屏東地方法院判處有期
    徒刑四月，於八十七年七月廿二日執行完畢，又因施用毒品案件，經臺灣屏東地
    方法院裁定送觀察、勒戒後，認為無繼續施用毒品之傾向，由臺灣屏東地方法院
    檢察署檢察官以八十八年度毒偵字第三二號為不起訴處分，仍不思悔改，竟於不
    起訴處分後五年內，基於施用第一級毒品海洛因之概括犯意，自九十一年八月十
    七日起至九十二年五月十五日止，在屏東縣潮州鎮○○路七五號及同鎮○○里○
    ○路八十一巷十四號等處，將海洛因摻水以針筒注射血管方式，連續施用海洛因
    多次。嗣於九十一年八月十七日廿一時許，在高雄市○○區○○路與義勇路口為
    警查獲，並扣得其所有海洛因一小包（驗後淨重０．０五公克）；又於九十二年
    一月八日八時許，在屏東縣潮州鎮○○里○○路八十一巷十四號為警查獲，並扣
    得其所有海洛因三小包（驗後淨重共二．四六公克），及預備施用海洛因所用之
    注射針筒六支；又於九十二年五月十六日十四時許，在潮州鎮○○路與中洲路口
    為警查獲，並扣得其所有海洛因八小包（驗後淨重共七．三二公克）及預備供施
    用海洛因所用之注射針筒八支。嗣經臺灣屏東地方法院以九十二年度毒聲字第四
    ０二號裁定送觀察勒戒後，認有繼續施用毒品之傾向。
二、案由屏東縣警察局潮州分局報請臺灣屏東地方法院檢察署檢察官偵查起訴，及高
    雄市政府警察局移送臺灣高雄地方法院檢察署呈請臺灣高等法院高雄分院檢察署
    核轉臺灣屏東地方法院檢察署移送併案審理。
      理      由
一、訊據被告甲○○對於前開連續施用第一級毒品海洛因之事實，供承不諱，並有海
    洛因十二小包（驗後淨重共九．八三公克）及注射針筒十四支扣案可佐。被告為
    警查獲後，經採其尿液送驗結果，均有施用海洛因代謝排出之嗎啡陽性反應，有
    屏東縣衛生局、高雄市政府衛生局及長榮大學毒物研究中心之檢驗結果通知書三
    紙附卷可稽。扣案之十二小包白色粉末，經送法務部調查局鑑驗結果，均有海洛
    因成分，復有該局九十一年九月十二日調科壹字第二二００一四０一號、九十二
    年三月四日調科壹字第二四００二四四二號及九十二年七月一日調科壹字第二四
    ００二六一一號鑑定通知書三紙在卷足憑。是被告之上開自白，與事實相符。被
    告前因施用毒品案件，經原審法院裁定送觀察、勒戒後，認無繼續施用毒品傾向
    ，而由檢察官以八十八年度毒偵字第三二號為不起訴處分，又於不起訴處分後五
    年內，再有施用毒品之犯罪行為，經原審法院以九十一年度毒聲字第七六四二號
    裁定送臺灣屏東勒戒所觀察勒戒後，認有繼續施用毒品傾向等事實，此有八十八
    年度毒偵字第三二號不起訴處分書、九十一年度毒聲字第七六四二號裁定、台灣
    屏東戒治所九十二年六月二日屏所衛字第０九二００００八六七號函送之證明書
    一紙等在卷可憑。本件事證已臻明確，被告之犯行洵堪認定。
二、查海洛因係毒品危害防制條例第二條第二項第一款所稱之第一級毒品，被告因施
    用毒品，經檢察官為不起訴處分後，五年內再有施用毒品海洛因之行為，復經裁
    定送觀察勒戒，仍有繼續施用毒品之傾向，是其所為，係犯毒品危害防制條例第
    十條第一項之施用第一級毒品罪。其持有第一級毒品之低度行為，為其施用毒品
    之高度行為所吸收，不另論罪。被告多次犯行，時間緊接，犯同一之罪名，顯係
    基於概括犯意為之，應依連續犯規定，以一罪論，並加重其刑。被告於九十一年
    八月十七日至九十二年一月間某日止之行為，雖未經檢察官起訴，因此部分與起
    訴部分行為，具有連續犯之裁判上一罪關係，為起訴效力所及，自應併予審理。
    又被告有如事實所載之前科，於八十七年七月廿二日受有期徒刑之執行完畢，有
    臺灣高等法院被告全國前案紀錄表在卷可考，茲於執行完畢五年內再犯有期徒刑
    之罪，為累犯，應依刑法第四十七條規定遞加重其刑。
三、原審論處被告罪刑，固無不合，惟未就上開為起訴效力所及之行為，一併審理，
    尚有未洽。檢察官上訴意旨執此指摘原判決此部分不當，為有理由，仍應將原判
    決此部分及定執行刑部分撤銷改判。爰審酌被告屢經觀察勒戒，仍未能戒絕施用
    毒品惡習，無戒絕毒品之決心，及其犯罪後坦承犯行，態度尚好等一切情狀，量
    處如主文所示之刑。扣案之海洛因係毒品，依毒品危害防制條例第十八條第一項
    前段宣告沒收銷燬之，注射針筒十四支係被告所有預備供施用毒品之物，均依刑
    法第三十八條第一項第二款宣告沒收。
據上論斷，應依刑事訴訟法第三百六十九條第一項前段、第三百六十四條、第二百九
十九條第一項前段、毒品危害防制條例第十條第一項、第十八條第一項前段、刑法第
十一條前段、第五十六條、第四十七條、第三十八條第一項第二款，判決如主文。
本案經檢察官王登榮到庭執行職務。
中    華    民    國     九十二     年      十一      月      二十四    日
                              臺灣高等法院高雄分院刑事第五庭
                                  審判長法官  吳水木
 法官  趙文淵
                                        法官  洪慶鐘
右正本證明與原本無異。
如不服本判決應於收受本判決後十日內向本院提出上訴書狀，其未述上訴理由者，
並得於提起上訴後十日內向本院補提理由書狀（均須按他造當事人之人數附繕本)「
切勿逕送上級法院」。
                                      書記官  彭筱瑗
中    華    民    國     九十二     年      十一      月     二十六     日
附錄：本判決論罪科刑法條：
毒品危害防制條例第十條第一項：
施用第一級毒品者，處六月以上五年以下有期徒刑。
                                                                        ｋ


司法院資訊處製作；財團法人民間司法改革基金會備份。
